【裁判字號】    98,聲,1388
【裁判日期】    990119
【裁判案由】    聲明異議
【裁判全文】
臺灣高等法院高雄分院刑事裁定          98年度聲字第1388號
聲  請  人
即受 刑 人  甲○○
上列受刑人因施用毒品等案件，對於臺灣高雄地方法院檢察署檢
察官執行之指揮（97年度執減更嶺字第46號之1 ）聲明異議，本
院裁定如下：
    主  文
臺灣高雄地方法院檢察署檢察官98年11月20日97年度執減更嶺字
第46號之1執行指揮書應予撤銷。
    理  由
一、聲明異議意旨略以：聲明人甲○○因施用毒品等案件，聲請
    減刑及定應執行刑並獲減刑及定應執行刑有期徒刑後，聲請
    臺灣高雄地方法院檢察署聲請換發執行指揮書未果，因之向
    鈞院聲明異議案件，業經最高法院98年度台抗字第630 號裁
    定撤銷原執行指揮書確定在案。詎臺灣高雄地方法院檢察署
    於98年11月20日以97年執減更嶺字第46號之1 執行指揮書稱
    ：「本署原97年執減更46號指揮書雖經裁定撤銷，惟經法律
    問題研究後，上級決議仍勿庸換發86執緝2100號指揮書，俟
    若受刑人假釋後又因故經撤銷假釋，再依減刑後之刑期計算
    剩餘刑期即可」等語，而未換發執行指揮書。聲明異議人尚
    未報准假釋，日後假釋後是否撤銷假釋亦屬未定，是檢察官
    所為執行之指揮顯有不當。為此，依法聲明異議等語。
二、經查：
  (一)聲明人即受刑人甲○○所犯如附表所列之罪，分別經法院判
    決如附表所列之刑，均經確定在案。嗣因減刑及定執行刑，
    附表編號1 、2 、3 所列之罪，經本院以97年度聲減更(一)字
    第8 號裁定減刑如附表編號1 、2 所示，並定其應執行刑為
    3 年8 月15日。附表編號4 、5 所列之罪則經臺灣高雄地方
    法院以96年度聲減字第8277號裁定減刑如附表編號4 、5 所
    示，並定其應執行刑為有期徒刑15年3 月，褫奪公權10年在
    案。嗣臺灣高雄地方法院檢察署依上揭96年度聲減字第8277
    號裁定作成97年執減更嶺字第46號執行指揮書，聲明人不服
    聲明異議，本院因而以98年度聲更一字第6 號裁定撤銷該執
    行指揮書確定；該署因於98年11月20日核發97年執減更嶺字
    第46號之1 執行指揮書，此有各該裁定書、執行指揮書及臺
    灣高等法院被告前案紀錄表等附卷可稽，復經本院調取該署
    97年度執減更字第46號卷宗核閱無訛。
  (二)惟按行刑累進處遇條例施行細則第15條第1 項規定：「對有
    二以上刑期之受刑人，應本分別執行合併計算之原則，由指
    揮執行之檢察官於執行指揮書上註明合併計算之刑期，以定
    其責任分數」。依該規定，有二以上刑期之受刑人，其刑期
    既合併計算，以定其責任分數，則依行刑累進處遇條例第28
    條之1 第1 項，就該責任分數計算所得縮短應執行之刑期，
    自亦合併計算。又「經縮短應執行之刑期者，其累進處遇，
    應依其縮短後之刑期計算」，「受刑人經縮短刑期執行期滿
    釋放時，由典獄長將受刑人實際服刑執行完畢日期，函知指
    揮執行之檢察官」，同條第3 、4 項亦分別定有明文。足見
    有二以上刑期之受刑人，雖應分別執行，但由上開合併計算
    刑期、合併計算所得縮短應執行之刑期、累進處遇，依縮短
    後之刑期計算、縮短刑期執行期滿為實際服刑執行完畢日期
    觀之，實無從區分各項刑期執行完畢之日期。而應待全部刑
    期執行完畢，始能認為各項刑期已執行完畢。本件經核卷存
    臺灣高等法院被告前案紀錄表、臺灣高雄地方法院96年度聲
    減字第8277號刑事裁定、臺灣高雄地方法院檢察署檢察官97
    年執減更嶺字第46號、第46號之1 執行指揮書等資料顯示，
    聲明人甲○○前因施用毒品等3 罪，所定應執行之刑有期徒
    刑5 年5 月，執行至84年4 月26日假釋出監，另於假釋期間
    之84年6 月及86年9 月間另犯殺人及違反槍砲彈藥刀械管制
    條例2 罪，經法院分別判處有期徒刑15年及8 月，嗣經減刑
    及定應執行刑有期徒刑15年3 月（如附表編號4 、5 所示）
    。而聲明人甲○○上開因假釋期間再犯被撤銷假釋所應執行
    之殘刑3 年1 月又3 日，執行至89年12月23日，自89年12月
    24日即上開執行殘刑期滿之翌日起接續合併執行如附表編號
    4 、5 所定應執行之刑（縮刑期滿日為104 年4 月28日）。
    則依首揭意旨，聲明人甲○○所犯如附表編號1 、2 、3 所
    示之罪，難謂已經執行完畢，聲明人甲○○據以聲請檢察官
    依該裁定換發執行指揮書，即非無據。臺灣高雄地方法院檢
    察署上開97執減更46號之1 執行指揮書所稱：「本署原97年
    執減更46號指揮書雖經裁定撤銷，惟經法律問題研究後，上
    級決議仍勿庸換發86執緝2100號指揮書，俟若受刑人假釋後
    又因故經撤銷假釋，再依減刑後之刑期計算剩餘刑期即可」
    等語，自非適法。
  (三)綜上所述，聲明人甲○○認系爭執行指揮書容有未當，而提
    起本件聲明異議，即有理由，應由本院將上開97年執減更嶺
    字第46號之1 執行指揮書予以撤銷，另由臺灣高雄地方法院
    檢察署檢察官為適法之處分。
三、據上論斷，應依刑事訴訟法第486 條，裁定如主文。
中    華    民    國    99    年    1     月    19    日
                  刑事第十庭    審判長法  官 陳中和
                                      法  官 李政庭
                                      法  官 林水城
以上正本證明與原本無異。
如不服本裁定應於送達後5 日內向本院提出抗告狀。
中    華    民    國    99    年    1     月    19    日
                                      書記官 蔡佳君

司法院資訊處製作；財團法人民間司法改革基金會備份。
